【裁判字號】    89,台上,1560
【裁判日期】    890323
【裁判案由】    違反電業法
【裁判全文】
最高法院刑事判決                              八十九年度台上字第一五六○號
    上  訴  人  甲○○
右上訴人因違反電業法案件，不服台灣高等法院花蓮分院中華民國八十九年一月四日
第二審更審判決（八十八年度上更(一)字第九九號，起訴案號：台灣台東地方法院檢
察署八十六年度偵字第七一九、一○七九號），提起上訴，本院判決如左：
    主  文
上訴駁回。
    理  由
按刑事訴訟法第三百七十七條規定，上訴於第三審法院，非以判決違背法令為理由，
不得為之。是提起第三審上訴，應以原判決違背法令為理由，係屬法定要件。如果上
訴理由狀並未依據卷內訴訟資料，具體指摘原判決不適用何種法則或如何適用不當，
或所指摘原判決違法情事，顯與法律規定得為第三審上訴理由之違法情形，不相適合
時，均應認其上訴為違背法律上之程式，予以駁回。本件原判決綜合調查證據之結果
，認上訴人甲○○共同犯有電業法第一百零六條第三款以共同單相電容器使電度表失
效不準竊電罪之事實，因認第一審判決論上訴人以上開罪名，處有期徒刑壹年貳月，
併予宣告緩刑年，單相電容器一組沒收，為無不合，予以維持，駁回上訴人在第二
審之上訴，已詳認定犯罪事實之依據及憑以認定之理由，並對上訴人否認犯罪之辯
詞，如何不足採信，均已依據卷內資料予以指駁及說明，從形式上觀察，原判決並無
違背法令情形。上訴意旨仍執陳詞，謂單相電容器係由同案被告尤小維及潘鴻錦購買
裝置後始知悉等語，係就原判決已詳為論斷與說明之事項，再為事實上之爭執，殊非
適法之第三審上訴理由。又證據之取捨，事實之認定，為事實審法院之職權，苟未違
背論理法則或經驗法則，即不能任意指為違法。原判決依憑尤小維於一審訊問中之供
證（詳見原判決理由三），與其他調查證據之結果，認定上訴人確有本件竊電犯行，
摒棄不採上訴人所為有利之辯詞，經核其證據之取捨及證明力之判斷於法均無不合。
且刑事訴訟法第三百七十九條第十款所謂應於審判期日調查之證據，必須該證據確與
待證事實有重要關係，就其案情委有調查之必要者而言。本件事證已臻明確，原審未
依上訴人聲請就台灣電力公司通知上訴人補繳鉅額電費，究如何計算一節，為無益之
調查，自亦不得指為調查未盡。況原審審判期日調查證據完畢時，審判長問上訴人尚
有何證據聲請調查，上訴人及其選任辯護人均答「沒有」（見原審卷第十七頁正面）
，而本院為法律審，上訴人在本院始又為此指摘，自非依據卷內資料執為指摘之合法
上訴理由。另上訴人所辯，其裝置省電裝置，係為省電之用，主觀上並無竊電犯意，
如何不足採取，原判決理由三已詳述其調查審認之意見，難認有理由不備之違法。此
外，上訴人徒憑己意，對原審職權之適法行使及原判決理由已詳為論斷之事項，任意
爭辯，顯與法定上訴第三審之形式要件不符，其上訴違背法律上之程式，應予駁回。
據上論結，應依刑事訴訟法第三百九十五條前段，判決如主文。
中      華      民      國    八十九    年      三      月    二十三    日
                              最高法院刑事第七庭
                                  審判長法官  謝  家  鶴
                                        法官  洪  文  章
                                        法官  花  滿  堂
                                        法官  陳  世  淙
                                        法官  洪  佳  濱
      右正本證明與原本無異
                                              書  記  官
中      華      民      國    八十九    年      四      月      十      日


司法院資訊處製作；財團法人民間司法改革基金會備份。
